【裁判字號】    98,審易,1155
【裁判日期】    980818
【裁判案由】    竊盜
【裁判全文】
臺灣高雄地方法院刑事判決            98年度審易字第1155號
公  訴  人  臺灣高雄地方法院檢察署檢察官
被      告  甲○○
上列被告因竊盜案件，經檢察官提起公訴（97年度偵字第33454
號），被告就被訴事實為有罪之陳述，經本院告知簡式審判程序
之旨，並聽取被告與公訴人之意見後，本院裁定進行簡式審判程
序，判決如下：
    主  文
甲○○犯竊盜罪，累犯，處有期徒刑陸月，扣案之鑰匙壹支，沒
收。又犯攜帶兇器竊盜未遂罪，累犯，處有期徒刑捌月。應執行
有期徒刑壹年，扣案之鑰匙壹支，沒收。
    事  實
一、甲○○前於民國94年間，因詐欺案件，經臺灣高等法院高雄
    分院以94年度上易字第364 號判處有期徒刑6 月確定，並於
    95年8 月8 日執行完畢。詎甲○○不知悔改，竟分別基於意
    圖為自己不法所有之犯意，於97年11月22日上午某時許，在
    其位於高雄縣鳥松鄉○○路14號住處前，發現丙○○所有之
    失竊機車（車號：PEV-937 號，當時係懸掛丁○○所有車號
    OFW- 469號機車車牌），無人看管，認有機可趁，遂以自己
    所有之鑰匙1 支插入鑰匙孔，發動機車，騎乘該機車離去之
    方式，竊取該機車得手，供己其成使用。另於97年11月28日
    凌晨1 時40分許，持手電筒1 支，並攜帶客觀上得以危害人
    生命、身體可供兇器使用之破壞剪1 支，至高雄縣鳥松鄉○○村○○路17巷96號「資源回收廠」前，持上開破壞剪將乙○○所有而裝設於電箱內之2 條電線，予以剪斷，而著手竊
    取乙○○所有電線之際，即遭乙○○發覺，並報警處理，經
    警當場逮捕甲○○，致未及取走剪斷之電線而未能得逞，到
    場員警則扣得甲○○所有供竊取機車所用之鑰匙1 支，以及
    非甲○○所有而供竊取電線所用之破壞剪1 支、手電筒1支
    。
二、案經乙○○訴由高雄縣政府警察局仁武分局報告臺灣高雄地
    方法院檢察署檢察官偵查起訴。
    理  由
一、被告甲○○明知證人即車號PEV-937 號機車所有人丙○○、
    車號OFW- 469號車牌所有人丁○○、設於高雄縣鳥松鄉○○
    村○○路17巷96號「資源回收廠」負責人乙○○於警詢所為
    之陳述，均為被告以外之人於審判外之陳述，具有刑事訴訟
    法第159 條規定，不得為證據之情事，而於本院審判期日，
    均未聲明異議，本院審酌上開證人於警詢所為陳述作成時之
    狀況，並無任何違反自由意志或遭製作筆錄員警誘導陳述之
    情形，認為適當，依刑事訴訟法第159 條之5 第2 項之規定
    ，為傳聞法則之例外，均有證據能力。
二、訊據被告固不否認曾於97年11月22日上午某時許，在其位於
    高雄縣鳥松鄉○○路14號住處前，未經丙○○之同意，擅自
    騎乘車號PEV-937 號機車（當時係懸掛車號OFW- 469號機車
    車牌），供己使用，以及於97年11月28日凌晨1 時40分許，
    在高雄縣鳥松鄉○○村○○路17巷96號「資源回收廠」前，
    因持有破壞剪及手電筒各1 支為警查獲之事實，惟矢口否認
    有何竊取機車與竊取電線未遂之犯行，辯稱：車號PEV-93 7
    號機車，因放在其住處前面很久，因一時貪心才去騎，而97
    年11月28日當日凌晨，其騎乘機車行經高雄縣鳥松鄉○○村
    ○○路17巷96號前，發現亮光，趨前一探究竟，發現一名年
    輕男子快速騎乘機車離去，留下扣案之手電筒及破壞剪1支
    在場，其因貪心而當場拾起手電筒與破壞剪，欲供己使用，
    惟遭乙○○發現，並遭到場之巡邏員警逮捕，警察並將置於
    地上之電線拿去放在其騎乘之機車上，予以拍照，當日其確
    未曾持破壞剪剪斷電箱內之電線云云。惟查：
  (一)車號PEV-937 號機車並非被告所有，而為丙○○所有，被告
    未徵得機車所有人即丙○○之同意，即自行以扣案之鑰匙1
    支，發動上開機車後，供己騎乘使用一節，業據被告自承在
    卷（見本院卷第26頁反面），核與丙○○證述情節相符，並
    有查獲照片9 張、贓物認領保管單2 紙，以及失車紀錄、車
    輛尋獲電腦輸入單、車籍查詢基本資料詳細畫面、高雄縣政
    府警察局車輛尋獲電腦輸入單各1 紙附卷可稽，並有被告所
    有而供發動、騎乘上開機車之鑰匙1 支扣案可憑，而觀諸警
    卷所附查獲照片，顯示上開機車外觀良好，且可供騎乘代步
    ，自具有相當之價值，客觀上難認為他人廢棄不要之物品，
    是被告明知上開機車非其所有，亦未徵得機車所有人之同意
    ，即自行以鑰匙發動，騎乘上開機車供己使用之行為，乃自
    居所有權人地位支配使用上開機車，自屬竊盜行為，被告辯
    稱：其並無不法所有之意圖云云，尚無可採。
  (二)又乙○○於97年11月28日凌晨1 時40分許，在設於高雄縣鳥
    松鄉○○村○○路17巷96號「資源回收廠」內之辦公室，使
    用電腦整理資料，因突然停電，乃持手電筒從辦公室外出巡
    視，發現被告手持電筒及破壞剪，並以破壞剪剪電箱內之電
    線，地下並散落有經剪斷之電線，被告發現乙○○，乃快步
    走向停放一旁之機車，嗣因巡邏員警到場，擋住被告去路，
    始當場逮捕被告，並扣得手電筒、破壞剪各1 支等情，業據
    乙○○於警詢證述綦詳，被告亦不否認當日曾持有扣案之手
    電筒與破壞剪各1 支為警查獲之事實，已如前述，並有查獲
    照片9 張、贓物認領保管單1 紙附卷可稽，以及被告當日持
    有之手電筒、破壞剪各1 支扣案可憑。而觀諸警卷所附查獲
    照片，顯示電箱內之電線確遭剪斷，剪斷之電線則散落於地
    上，核與乙○○證述情節相符。且依乙○○之證述情節，乙○○係因電箱內之電線遭剪斷致突然停電，始持手電筒外出
    查看，倘如被告所辯，其並未持手電筒與破壞剪剪斷電線，
    而係在其抵達現場前，某年輕男子持破壞剪剪斷電線，則案
    發現場必因電箱之電線遭剪斷而一片漆黑，被告又如何能知
    悉何處遺留手電筒與破壞剪可供撿拾？況乙○○與被告素不
    相識，此為被告於警詢自承屬實，乙○○若未目睹被告持破
    壞剪剪斷電箱電線，實無設詞誣攀之必要，而翻閱卷內所有
    照片，遭剪斷之電線，係置於地面，並無在被告騎乘之機車
    查獲剪斷之電線，故被告辯稱：其未持破壞剪剪斷電線，到
    場警察曾將地上之電線拿至其機車拍照云云，顯非事實，而
    無可採。
  (三)綜上所述，本案事證明確，被告上揭普通竊盜既遂、攜帶兇
    器竊盜未遂之犯行，均堪認定，應予依法論科
三、按刑法第321 條第1 項第3 款之攜帶兇器竊盜罪，係以行為
    人攜帶兇器竊盜為其加重條件，此所謂兇器，其種類並無限
    制，凡客觀上足對人之生命、身體、安全構成威脅，具有危
    險性之兇器均屬之，且祇須行竊時攜帶此種具有危險性之兇
    器為已足，並不以攜帶之初有行兇之意圖為必要，最高法院
    79年臺上字第5253號著有判例可資參照。被告持扣案之破壞
    剪竊取電箱內之電線，而該破壞剪1 支，長約33公分，為金
    屬製品，材質堅硬，此經本院於98年8 月4 日當庭勘驗屬實
    ，是扣案之破壞剪1 支，在客觀上顯足以危害人之生命、身
    體，依上開判例意旨，自屬兇器無訛。又被告雖以破壞剪剪
    斷電箱內之電線，但尚未及將電線取走，以置於自己實力支
    配下，故被告先後竊取機車與電線之行為，核其所為，係犯
    刑法第320 條第1 項之竊盜罪、同法第321 條第2 項、第1
    項第3 款之攜帶兇器竊盜未遂罪。檢察官認為被告持破壞剪
    剪斷電線而犯攜帶兇器竊盜部分，係屬既遂，容有未合，惟
    因其罪名同為「攜帶兇器竊盜」，僅行為態樣有既遂未遂之
    分，無庸引刑事訴訟法第300 條變更檢察官起訴之法條，附
    此敘明。被告所犯上開2 罪，犯意個別，應予分論併罰。被
    告前因詐欺案件，經法院判處有期徒刑6 月確定，並於95年
    8 月8 日執行完畢，有臺灣高等法院被告前案紀錄表1 份在
    卷可佐，被告於有期徒刑執行完畢後，5 年內故意再犯本件
    有期徒刑以上之2 罪，均為累犯，應依刑法第47條第1 項規
    定加重其刑。另被告就竊取電線部分，雖已著手竊盜行為之
    實施，惟未生取得財物之結果，其犯罪尚屬未遂，爰依刑法
    第25條第2 項之規定，按既遂犯之刑度減輕其刑，並與前開
    加重部分，先加後減之。本院審酌被告前有詐欺案件，經判
    刑之紀錄，已如前述，素行不佳，而被告正值壯年，不思以
    正當方法賺取財物，竟貪圖一再行竊，並曾以攜帶兇器方式
    行竊，破壞他人對財產權之支配，危害社會治安，被告矢口
    否認犯行，毫無悔意，惟念及被告竊得之機車，為警查獲，
    已發還丙○○，未造成丙○○損害之擴大，被告竊取電線部
    分，則因乙○○即時發現，致未竊得任何財物，並斟酌被告
    犯後態度不佳，被告所手段和平、所生損害有限，以及被告
    知識程度等一切情狀，分別量處如主文所示之刑，並定應執
    行刑如主文所示。扣案之鑰匙1 支，為被告所有，此據被告
    自承在卷，且係供被告發動車號PEV-937 號機車，亦如前述
    ，堪認扣案之鑰匙1 支為被告所有而供竊盜所用之物，爰依
    刑法第38條第1 項第2 款之規定，併予宣告沒收。至於扣案
    之手電筒與破壞剪1 支，固均為被告用以竊取電箱之電線所
    用之物，業經認明如前，惟因被告否認為其所有，而客觀上
    亦無證據顯示為被告所有，因扣案之手電筒與破壞剪1 支，
    均非違禁物品，依法自均不得宣告沒收，附此敘明。
據上論斷，應依刑事訴訟法第299 條第1 項前段，刑法第320 條
第1 項、第321 條第2 項、第1 項第3 款、第47條第1 項、第25
條第2 項、第38條第1 項第2 款、第51條第5 款，刑法施行法第
1 條之1 ，判決如主文。
本案經檢察官陳麗琇到庭執行職務。
中    華    民    國    98    年    8     月    18    日
                  刑事第十庭  法  官  高增泓
以上正本證明與原本無異。
如不服本判決，應於判決送達後10日內，向本院提出上訴狀。
中    華    民    國    98    年    8     月    18    日
                              書記官  王淑娟
附錄本案論罪科刑法條全文：
刑法第320條
意圖為自己或第三人不法之所有，而竊取他人之動產者，為竊盜
罪，處5 年以下有期徒刑、拘役或5 百元以下罰金。
意圖為自己或第三人不法之利益，而竊佔他人之不動產者，依前
項之規定處斷。
前二項之未遂犯罰之。
刑法第321條
犯竊盜罪而有下列情形之一者，處6 月以上、5 年以下有期徒刑
：
  一  於夜間侵入住宅或有人居住之建築物、船艦或隱匿其內而
      犯之者。
  二  毀越門扇、牆垣或其他安全設備而犯之者。
  三  攜帶兇器而犯之者。
  四  結夥三人以上而犯之者。
  五  乘火災、水災或其他災害之際而犯之者。
  六  在車站或埠頭而犯之者。
前項之未遂犯罰之。


司法院資訊處製作；財團法人民間司法改革基金會備份。
